---
title: "Tarea9"
output: html_document
---

```{r setup, include=FALSE}
knitr::opts_chunk$set(echo = TRUE)
library(xtable)
```

1.
$$
|A| = \begin{vmatrix}1&2&3&4\\0&1&0&1\\4&3&2&1\\3&3&0&5\end{vmatrix}
$$

Para simplificar desarrollamos por los adjuntos de la segunda fila y aplicamos la regla de Sarrus a las dos matríces 3x3 resultantes.

$$
|A| = \begin{vmatrix}1&3&4\\4&2&1\\3&0&5\end{vmatrix}+\begin{vmatrix}1&2&3\\4&3&2\\3&3&0\end{vmatrix} =\\= (10+9-24-60)+(36+12-27-6) = -50
$$

$$
|B| = \begin{vmatrix}1&1&1&-1\\0&1&3&1\\-1&0&2&1\\0&3&0&5\end{vmatrix}
$$
Para simplificar desarrollamos por los adjuntos de la primera columna y aplicamos la regla de Sarrus a las dos matríces 3x3 resultantes.
$$
|B| = \begin{vmatrix}1&3&1\\0&2&1\\3&0&5\end{vmatrix} - \begin{vmatrix}1&1&-1\\1&3&1\\3&0&5\end{vmatrix}=\\= (10+9-6) - (15+3+9-5) = -9
$$
$$
|C| = \begin{vmatrix}1&1&1&-1&0\\0&1&3&1&0\\-1&0&2&1&0\\0&3&0&5&0\\1&2&3&4&5\end{vmatrix}
$$
Desarrollamos por los adjuntos de la última columna:
$$
|C| = 5\cdot\begin{vmatrix}1&1&1&-1\\0&1&3&1\\-1&0&2&1\\0&3&0&5\end{vmatrix}\\
|C'| = \begin{vmatrix}1&1&1&-1\\0&1&3&1\\-1&0&2&1\\0&3&0&5\end{vmatrix}
$$

Para simplificar C' desarrollamos por los adjuntos de la primera columna y aplicamos la regla de Sarrus a las dos matríces 3x3 resultantes.
$$
|C'| = \begin{vmatrix}1&3&1\\0&2&1\\3&0&5\end{vmatrix} - \begin{vmatrix}1&1&-1\\1&3&1\\3&0&5\end{vmatrix}=\\= (10+9-6) - (15+3+9-5) = -9
$$
$$
|C| = 5\cdot-9 = -45
$$

$$
|D| = \begin{vmatrix}0&0&0&2\\0&5&0&3\\1&2&3&-2\\4&0&-3&0\end{vmatrix}
$$

Para simplificar desarrollamos por los adjuntos de la primera fila y aplicamos la regla de Sarrus a la matriz resultante.
$$
|D| = 2 \cdot \begin{vmatrix}0&5&0\\1&2&3\\4&0&-3\end{vmatrix} = \\=2\cdot (60+15) = 150
$$


2.
$$
\left\{\begin{matrix}x&+&y&+&z&=&0\\
2x&+&y&+&2z&=&0\\
&&2y&+&5z&=&1
\end{matrix}\right.\\
A = \begin{pmatrix}1&1&1\\2&1&2\\0&2&5\end{pmatrix} \\
A|b = \begin{pmatrix}1&1&1&|&0\\2&1&2&|&0\\0&2&5&|&1\end{pmatrix} \\
|A| = 5+4-10-4 = -5 \neq0\\
rg(A) = 3\\
$$
El rango de A es 3, lo que corresponde con el rango máximo que podriamos obtener ya que este es el número total de filas. Por lo tanto el rango de la matriz ampliada es el mismo, y a su vez este número es igual al número de incognitas, de manera que aplicando el teorema de Rouché–Frobenius obtenemos que se trata de un sistema compatible determinado. Aplicamos la regla de Cramer para resolver:

$$
X = \begin{pmatrix}x\\y\\z\end{pmatrix}\ b = \begin{pmatrix}0\\0\\1\end{pmatrix}\\
x = \frac{\begin{vmatrix}0&1&1\\0&1&2\\1&2&5\end{vmatrix}}{|A|} = \frac{2-1}{-5} = -\frac{1}{5} \\
y = \frac{\begin{pmatrix}1&0&1\\2&0&2\\0&1&5\end{pmatrix}}{|A|} = \frac{2-2}{-5} = 0 \\
z = \frac{\begin{pmatrix}1&1&0\\2&1&0\\0&2&1\end{pmatrix}}{|A|} = \frac{1-2}{-5} = \frac{1}{5}\\
X = \begin{pmatrix}-\frac{1}{5}\\0\\ \frac{1}{5}\end{pmatrix}\
$$
----------------------------------------------------------------------- 
$$
\left\{\begin{matrix}3x&+&y&+&5z&=&2\\
2x&+&y&+&2z&=&0\\
x&-&2y&+&3z&=&1
\end{matrix}\right.\\
A = \begin{pmatrix}3&1&5\\2&1&2\\1&-2&3\end{pmatrix} \\
A|b = \begin{pmatrix}3&1&5&|&2\\2&1&2&|&0\\1&-2&3&|&1\end{pmatrix} \\
|A| = 9-20+2-5+12-6= -8 \neq0\\
rg(A) = 3\\
$$
El rango de A es 3, lo que corresponde con el rango máximo que podriamos obtener ya que este es el número total de filas. Por lo tanto el rango de la matriz ampliada es el mismo, y a su vez este número es igual al número de incognitas, de manera que aplicando el teorema de Rouché–Frobenius obtenemos que se trata de un sistema compatible determinado. Aplicamos la regla de Cramer para resolver:

$$
X = \begin{pmatrix}x\\y\\z\end{pmatrix}\ b = \begin{pmatrix}2\\0\\1\end{pmatrix}\\
x = \frac{\begin{vmatrix}2&1&5\\0&1&2\\1&-2&3\end{vmatrix}}{|A|} = \frac{6+2-5+8}{-8} = -\frac{11}{8}\\
y = \frac{\begin{vmatrix}3&2&5\\2&0&2\\1&1&3\end{vmatrix}}{|A|} = \frac{10+4-6-12}{-8} = \frac{4}{8}=\frac{1}{2}\\
z = \frac{\begin{vmatrix}3&1&2\\2&1&0\\1&-2&1\end{vmatrix}}{|A|} = \frac{3-8-2-2}{-8} = \frac{9}{8}\\
X = \begin{pmatrix}-\frac{11}{8}\\\frac{1}{2}\\\frac{9}{8}\end{pmatrix}
$$
----------------------------------------------------------------------- 
$$
\left\{\begin{matrix}3x&&&-&7z&=&2\\
2x&+&y&+&2z&=&9\\
-2x&+&2y&+&3z&=&-11
\end{matrix}\right.\\
A = \begin{pmatrix}3&0&-7\\2&1&2\\-2&2&3\end{pmatrix} \\
A|b = \begin{pmatrix}3&0&-7&|&2\\2&1&2&|&9\\-2&2&3&|&-11\end{pmatrix} \\
|A| = 9-28-14-12=-45\neq0\\
rg(A) = 3
$$
El rango de A es 3, lo que corresponde con el rango máximo que podriamos obtener ya que este es el número total de filas. Por lo tanto el rango de la matriz ampliada es el mismo, y a su vez este número es igual al número de incognitas, de manera que aplicando el teorema de Rouché–Frobenius obtenemos que se trata de un sistema compatible determinado. Aplicamos la regla de Cramer para resolver:
$$
X = \begin{pmatrix}x\\y\\z\end{pmatrix}\ b = \begin{pmatrix}2\\9\\-11\end{pmatrix}\\
x = \frac{\begin{vmatrix}2&0&-7\\9&1&2\\-11&2&3\end{vmatrix}}{|A|} = \frac{6-126-77-8}{-45} = \frac{205}{45} =\frac{41}{9} \\
y = \frac{\begin{vmatrix}3&2&-7\\2&9&2\\-2&-11&3\end{vmatrix}}{|A|} = \frac{81+154-8-126+66-12}{-45} = -\frac{155}{45} = -\frac{31}{9}\\
z = \frac{\begin{vmatrix}3&0&2\\2&1&9\\-2&2&-11\end{vmatrix}}{|A|} = \frac{-33+8+4-54}{-45} = \frac{75}{45} = \frac{5}{3}\\
X = \begin{pmatrix}\frac{41}{9}\\-\frac{31}{9}\\\frac{5}{3}\end{pmatrix}
$$
----------------------------------------------------------------------- 
$$
\left\{\begin{matrix}3x&-&3y&-&7z&+&t&=&-2\\
2x&&&+&2z&+&2t&=&0\\
-2x&+&2y&+&3z&-&t&=&-1\\
2x&+&2y&+&3z&+&t&=&-3
\end{matrix}\right.\\
A = \begin{pmatrix}3&-3&-7&1\\2&0&2&2\\-2&2&3&-1\\2&2&3&1\end{pmatrix} \\
A|b = \begin{pmatrix}3&-3&-7&1&|&-2\\2&0&2&2&|&0\\-2&2&3&-1&|&-1\\2&2&3&1&|&-3\end{pmatrix} \\
$$

$$
|A| = \begin{vmatrix}3&-3&-7&1\\2&0&2&2\\-2&2&3&-1\\2&2&3&1\end{vmatrix} =\\ 
= -2 \begin{vmatrix}-3&-7&1\\2&3&-1\\2&3&1\end{vmatrix}-2\begin{vmatrix}3&-3&1\\-2&2&-1\\2&2&1\end{vmatrix}+2\begin{vmatrix}3&-3&-7\\-2&2&3\\2&2&3\end{vmatrix}=\\= -2\cdot(-9+14+6-6-9+14)-2\cdot(6+6-4-4+6-6)+2\cdot(18-18+28+28-18-18) =\\= -20-8+40 = 12 \neq 0\\
rg(A) = 4
$$
El rango de A es 4, lo que corresponde con el rango máximo que podriamos obtener ya que este es el número total de filas. Por lo tanto el rango de la matriz ampliada es el mismo, y a su vez este número es igual al número de incognitas, de manera que aplicando el teorema de Rouché–Frobenius obtenemos que se trata de un sistema compatible determinado. Aplicamos la regla de Cramer para resolver:
$$
X = \begin{pmatrix}x\\y\\z\\t\end{pmatrix}\ b = \begin{pmatrix}-2\\0\\-1\\-3\end{pmatrix}\\
x = \frac{\begin{vmatrix}-2&-3&-7&1\\0&0&2&2\\-1&2&3&-1\\-3&2&3&1\end{vmatrix}}{|A|} = \frac{-2\cdot\begin{vmatrix}-2&-3&1\\-1&2&-1\\-3&2&1\end{vmatrix}+2\cdot\begin{vmatrix}-2&-3&-7\\-1&2&3\\-3&2&3\end{vmatrix}}{12} = \\=\frac{-2\cdot(-4-2-9+6-3-4)+2\cdot(-12+27+14-42+12-9)}{12}= \frac{-2\cdot-16+2\cdot-10}{12} = 1\\
$$
$$
y = \frac{\begin{vmatrix}3&-2&-7&1\\2&0&2&2\\-2&-1&3&-1\\2&-3&3&1\end{vmatrix}}{|A|} = \frac{-2\cdot\begin{vmatrix}-2&-7&1\\-1&3&-1\\-3&3&1\end{vmatrix}-2\cdot\begin{vmatrix}3&-2&1\\-2&-1&-1\\2&-3&1\end{vmatrix}+2\cdot\begin{vmatrix}3&-2&-7\\-2&-1&3\\2&-3&3\end{vmatrix}}{12} =\\=\frac{-2\cdot(-6-21-3+9-7-6)-2\cdot(-3+4+6+2-9-4)+2\cdot(-9-12-42-14-12+27)}{12} = \\ = \frac{68+8-124}{12} = -\frac{48}{12} = -4\\
$$
$$
z = \frac{\begin{vmatrix}3&-3&-2&1\\2&0&0&2\\-2&2&-1&-1\\2&2&-3&1\end{vmatrix}}{|A|} = \frac{-2\begin{vmatrix}-3&-2&1\\2&-1&-1\\2&-3&1\end{vmatrix}+2\begin{vmatrix}3&-3&-2\\-2&2&-1\\2&2&-3\end{vmatrix}}{12}=\\=\frac{-2\cdot(3+4-6+2+9+4)+2\cdot(-18+6+8+8+18+6)}{12} = \frac{-32+56}{12} = \frac{24}{12} = 2\\
$$
$$
t = \frac{\begin{vmatrix}3&-3&-7&-2\\2&0&2&0\\-2&2&3&-1\\2&2&3&-3\end{vmatrix}}{|A|} = \frac{-2\cdot\begin{vmatrix}-3&-7&-2\\2&3&-1\\2&3&-3\end{vmatrix}-2\cdot\begin{vmatrix}3&-3&-2\\-2&2&-1\\2&2&-3\end{vmatrix}}{12}=\\=\frac{-2\cdot(27+14-12+12-9-42)-2\cdot(-18+8+6+8+6+18)}{12} = \frac{20-56}{12} = -3\\
X = \begin{pmatrix}1\\-4\\2\\-3 \end{pmatrix}
$$

3.
$$
\begin{pmatrix}\alpha&\alpha&\beta&\beta\\\beta&\beta&\alpha&\alpha\\\alpha&\beta&\beta&\alpha\\\beta&\alpha&\beta&\alpha\end{pmatrix}\\
$$

$$
\begin{vmatrix}\alpha&\alpha&\beta&\beta\\\beta&\beta&\alpha&\alpha\\\alpha&\beta&\beta&\alpha\\\beta&\alpha&\beta&\alpha\end{vmatrix}=-\beta\begin{vmatrix}\beta&\beta&\alpha\\\alpha&\beta&\beta\\\beta&\alpha&\beta\end{vmatrix}+\alpha\begin{vmatrix}\alpha&\alpha&\beta\\\alpha&\beta&\beta\\\beta&\alpha&\beta\end{vmatrix}-\alpha\begin{vmatrix}\alpha&\alpha&\beta\\\beta&\beta&\alpha\\\beta&\alpha&\beta\end{vmatrix}+\alpha\begin{vmatrix}\alpha&\alpha&\beta\\\beta&\beta&\alpha\\\alpha&\beta&\beta\end{vmatrix} 
= \\ =
-\beta(2\beta^3+\alpha^3-3\alpha\beta^2)+\alpha(2\alpha\beta^2-b^3-\alpha^2\beta)-\\-\alpha(\alpha^2\beta+\alpha\beta^2-\beta^3-a^3)+\alpha(\beta^3+\alpha^3-\alpha\beta^2-\alpha^2\beta)
$$
Si $\alpha=\beta=0 \rightarrow rg = 0$
Si $(\alpha\neq0 \lor \beta\neq0) \land \alpha\neq\beta \rightarrow rg = 4$
Si $(\alpha\neq0 \lor \beta\neq0) \land \alpha=\beta \rightarrow rg = 1$

$$
\begin{pmatrix}\alpha&0&0&\beta\\\beta&\alpha&0&0\\0&0&\beta&\alpha\end{pmatrix}\\
$$
Menores de orden 3:
$$
\begin{vmatrix}\alpha&0&0\\\beta&\alpha&0\\0&0&\beta\end{vmatrix} = \alpha^2\beta\\
\begin{vmatrix}\alpha&0&\beta\\\beta&\alpha&0\\0&0&\alpha\end{vmatrix} =  \alpha^3\\
\begin{vmatrix}\alpha&0&\beta\\\beta&0&0\\0&\beta&\alpha\end{vmatrix} = \beta^3\\
\begin{vmatrix}0&0&\beta\\\alpha&0&0\\0&\beta&\alpha\end{vmatrix} = \alpha\beta^2\\
$$
Si $\alpha=\beta=0 \rightarrow rg = 0$
Si $\alpha\neq0 \lor \beta\neq0 \rightarrow rg = 3$

$$
\begin{pmatrix}1&\alpha&-1&2\\2&-1&\beta&5\\1&10&-6&1\end{pmatrix}\\
$$
Menores de orden 3:
$$
\begin{vmatrix}1&\alpha&-1\\2&-1&\beta\\1&10&-6\end{vmatrix} =-15+\alpha\beta+12\alpha-10\beta\\
\begin{vmatrix}1&\alpha&2\\2&-1&5\\1&10&1\end{vmatrix} = -7+3\alpha\\
\begin{vmatrix}1&-1&2\\2&\beta&5\\1&-6&1\end{vmatrix} = \beta-24-5-2\beta+30+2=-\beta+3\\
\begin{vmatrix}\alpha&-1&2\\-1&\beta&5\\10&-6&1\end{vmatrix} = -39+\alpha\beta-20\beta+30\alpha\\
$$
Encontramos el valor de $\beta$ para el sub-determinante en el cual solo aparece ese termino sea 0
$$
-\beta+3 = 0\\
\beta = 3
$$

Encontramos el valor de $\alpha$ para el sub-determinante en el cual solo aparece ese termino sea 0
$$
-7+3\alpha = 0\\
\alpha = \frac{7}{3}
$$


Substituimos en los otros subdeterminantes para $\beta=3$:
$$
-15+3\alpha+12\alpha-10\cdot3 = 0\\
\alpha = \frac{45}{15} = 3 \neq \frac{7}{3}
$$

$$
-39+3\alpha-20\cdot3+30\alpha = 0\\
\alpha=\frac{99}{33}=3\neq \frac{7}{3}
$$

Aunque $\beta=3$ y $\alpha=3$ hay almenos un subdeterminante para el que su valor no es 0 $\begin{vmatrix}1&\alpha&2\\2&-1&5\\1&10&1\end{vmatrix}$.


Substituimos para $\alpha=\frac{7}{3}$:
$$
-15+\frac{7}{3}\beta+12\frac{7}{3}-10\beta=0\\
-\frac{23}{3}\beta=-13\\
\beta = -\frac{39}{3}:-\frac{23}{3} = \frac{117}{69} = \frac{39}{23}
$$
$$
-39+\frac{7}{3}\beta-20\beta+30\frac{7}{3}=0\\
\frac{-53}{3}\beta=-31\\
\beta=\frac{-93}{3}:\frac{-53}{3} = \frac{279}{159} = \frac{93}{53} \neq \frac{39}{23}
$$
Por tanto concluimos que el rango de la matriz sera 3 independientemente de que valores tomen $\alpha$ y $beta$ no siendo ambos $0$, ya que siempre habrá almenos un subdeterminante de orden 3 distinto de 0.

4.
$$
n=2\\
\begin{vmatrix}0&1\\
1&0\end{vmatrix}=0-1 = -1\\
$$

$$
n=3\\
\begin{vmatrix}0&1&0\\
1&0&2\\
0&1&0\end{vmatrix}=0\\
$$

$$
n=4\\
\begin{vmatrix}0&1&0&0\\
1&0&2&0\\
0&1&0&3\\
0&0&1&0\end{vmatrix} = -1\begin{vmatrix}1&2&0\\0&0&3\\0&1&0\end{vmatrix}\ = -1\cdot-3 = 3
$$

$$
n=6\\
\begin{vmatrix}0&1&0&0&0&0\\
1&0&2&0&0&0\\
0&1&0&3&0&0\\
0&0&1&0&4&0\\
0&0&0&1&0&5\\
0&0&0&0&1&0\end{vmatrix} = -15
$$

$$
n=8\\
\begin{vmatrix}0&1&0&0&0&0&0&0\\
1&0&2&0&0&0&0&0\\
0&1&0&3&0&0&0&0\\
0&0&1&0&4&0&0&0\\
0&0&0&1&0&5&0&0\\
0&0&0&0&1&0&6&0\\
0&0&0&0&0&1&0&7\\
0&0&0&0&0&0&1&0\end{vmatrix} = 105
$$

$$
n=10\\
\begin{vmatrix}0&1&0&0&0&0&0&0&0&0\\
1&0&2&0&0&0&0&0&0&0\\
0&1&0&3&0&0&0&0&0&0\\
0&0&1&0&4&0&0&0&0&0\\
0&0&0&1&0&5&0&0&0&0\\
0&0&0&0&1&0&6&0&0&0\\
0&0&0&0&0&1&0&7&0&0\\
0&0&0&0&0&0&1&0&8&0\\
0&0&0&0&0&0&0&1&0&9\\
0&0&0&0&0&0&0&0&1&0\end{vmatrix} = -945
$$

El valor del determinate para $n = 2k$ es $(2k-1)!!$ y para $n=2k-1$ el determinante es 0.

5.
$$
|A| =\begin{vmatrix}1&0&0&0\\0&0&0&4\\0&2&0&0\\0&0&3&0\end{vmatrix} = \begin{vmatrix}0&0&4\\2&0&0\\0&3&0\end{vmatrix} = 24\\
rg(A) = 4
$$ 

$$
A_{11} = \begin{vmatrix}0&0&4\\2&0&0\\0&3&0\end{vmatrix} = 24\ \ A_{12} = -\begin{vmatrix}0&0&4\\0&0&0\\0&3&0\end{vmatrix} = 0\\
A_{13} = \begin{vmatrix}0&0&4\\0&2&0\\0&0&0\end{vmatrix} = 0\ \ A_{14} = -\begin{vmatrix}0&0&0\\0&2&0\\0&0&3\end{vmatrix} = 0\\
A_{21} = -\begin{vmatrix}0&0&0\\2&0&0\\0&3&0\end{vmatrix} = 0\ \ A_{22} = \begin{vmatrix}1&0&0\\0&0&0\\0&3&0\end{vmatrix} = 0\\
A_{23} = -\begin{vmatrix}1&0&0\\0&2&0\\0&0&0\end{vmatrix} = 0\ \ A_{24} = \begin{vmatrix}1&0&0\\0&2&0\\0&0&3\end{vmatrix} = 6\\
A_{31} = \begin{vmatrix}0&0&0\\0&0&4\\0&3&0\end{vmatrix} = 0\ \ A_{32} = -\begin{vmatrix}1&0&0\\0&0&4\\0&3&0\end{vmatrix} = 12\\
A_{33} = \begin{vmatrix}1&0&0\\0&0&4\\0&3&0\end{vmatrix} = 0\ \ A_{34} = -\begin{vmatrix}1&0&0\\0&0&0\\0&0&3\end{vmatrix} = 0\\
A_{41} = -\begin{vmatrix}0&0&0\\0&0&4\\2&0&0\end{vmatrix} = 0\ \ A_{42} = \begin{vmatrix}1&0&0\\0&0&4\\0&0&0\end{vmatrix} = 0\\
A_{43} = -\begin{vmatrix}1&0&0\\0&0&4\\0&2&0\end{vmatrix} = 8\ \ A_{44} = \begin{vmatrix}1&0&0\\0&0&0\\0&2&0\end{vmatrix} = 0
$$
$$
Adj(A) = \begin{pmatrix}24&0&0&0\\0&0&0&6\\0&-12&0&0\\0&0&-8&0\end{pmatrix}\ \ Adj(A)^t = \begin{pmatrix}24&0&0&0\\0&0&-12&0\\0&0&0&-8\\0&6&0&0\end{pmatrix}
$$
$$
A^{-1} = \frac{Adj(A)^t}{|A|} = \frac{\begin{pmatrix}24&0&0&0\\0&0&-12&0\\0&0&0&-8\\0&6&0&0\end{pmatrix}}{24} = \begin{pmatrix}1&0&0&0\\0&0&-\frac{1}{2}&0\\0&0&0&-\frac{1}{3}\\0&\frac{1}{4}&0&0\end{pmatrix}
$$

$$
|B| = 105\\
rg(B) = 4
$$
```{r echo=FALSE}
B = diag(c(1,3,5,7))
B_inv = solve(B)
library(xtable)
```

$$B^{-1} = `r xtableMatharray(B_inv)`$$
$$
|C| = -4\cdot\begin{vmatrix}1&2&4\\4&3&-1\\1&-2&4\end{vmatrix} = -4(12-32-2-12-2-32) = 4\cdot68 = 272\\
rg(C) = 3
$$

```{r echo=FALSE}
C = rbind(c(1,2,3,4), c(4,3,-2,-1), c(1,-2,-3,4), c(0,0,4,0))
C_inv = solve(C)
```
$$C^{-1} = `r xtableMatharray(C_inv)`$$

```{r echo=FALSE}
D = rbind(c(9,7,1,4,2), c(6,5,7,4,3), c(1,9,2,6,5), c(2,1,0,-1,-2), c(9,7,5,3,1))
D_rank = qr(D)$rank
```

$$rg(D)=`r D_rank`$$
$$D^{-1} = `r xtableMatharray(solve(D))`$$

$$
|E| = \begin{vmatrix}0&a\\a&0\end{vmatrix} = -a^2\\
a\neq0 \rightarrow rg(E)=2\\
Adj(E) = \begin{vmatrix}0&-a\\-a&0\end{vmatrix}\ \ Adj(E)^t = \begin{vmatrix}0&-a\\-a&0\end{vmatrix}\\
E^{-1} = \frac{Adj(E)^t}{|E|} = \frac{\begin{vmatrix}0&-a\\-a&0\end{vmatrix}}{a^2} = \begin{vmatrix}0&\frac{1}{a}\\\frac{1}{a}&0\end{vmatrix}
$$
$$
|F| = \begin{vmatrix}2&1&0\\3&a&4\\0&0&-1\end{vmatrix} = -(2a+3)\\
a \neq \frac{3}{2} \rightarrow rg(F)=3\\
\begin{vmatrix}1&0\\a&4\end{vmatrix} = \begin{vmatrix}1&0\\\frac{3}{2}&4\end{vmatrix}  = 4\\
a = \frac{3}{2} \rightarrow rg(F)=2
$$
$$
F_{11} = \begin{vmatrix}a&4\\0&-1\end{vmatrix} = -a\ \ F_{12}=-\begin{vmatrix}3&4\\0&-1\end{vmatrix} = 3\ \ F_{13} = \begin{vmatrix}3&a\\0&0\end{vmatrix} = 0\\
F_{21} =-\begin{vmatrix}1&0\\0&-1\end{vmatrix} = 1\ \ F_{22}=\begin{vmatrix}2&0\\0&-1\end{vmatrix} = -2\ \ F_{23} = -\begin{vmatrix}2&1\\0&0\end{vmatrix} = 0\\
F_{31} = \begin{vmatrix}1&0\\a&4\end{vmatrix} = 4\ \ F_{32}=-\begin{vmatrix}2&0\\3&4\end{vmatrix} = -8\ \ F_{33} = \begin{vmatrix}2&1\\3&a\end{vmatrix} = 2a - 3
$$ 

$$
Adj(F) = \begin{pmatrix}-a&3&0\\1&-2&0\\4&-8&2a-3\end{pmatrix}\ \ Adj(F)^t=\begin{pmatrix}-a&1&4\\3&-2&-8\\0&0&2a-3\end{pmatrix}\\
F^{-1} = \frac{\begin{pmatrix}-a&1&4\\3&-2&-8\\0&0&2a-3\end{pmatrix}}{-(2a-3)}= \begin{pmatrix}\frac{a}{(2a-3)}&-\frac{1}{(2a-3)}&-\frac{4}{(2a-3)}\\-\frac{3}{(2a-3)}&\frac{2}{(2a-3)}&\frac{8}{(2a-3)}\\0&0&-1\end{pmatrix}
$$